【裁判字號】    99,交聲,1980
【裁判日期】    990524
【裁判案由】    聲明異議
【裁判全文】
臺灣臺中地方法院交通事件裁定        99年度交聲字第1980號
原處分機關  交通部公路總局臺中區監理所
異  議  人
即受處分人  甲○○
上列異議人即受處分人因違反道路交通管理處罰條例案件，對於
交通部公路總局臺中區監理所中華民國99年4月20日所為之裁決
（原處分：中監違字第裁60-NJ0000000號、60-NJ0000000、60-N
J0000000號違反道路交通管理事件裁決書），聲明異議，本院裁
定如下：
    主  文
異議均駁回。
    理  由
一、原處分機關交通部公路總局臺中區監理所略以：聲明異議人
    即受處分人甲○○（下稱受處分人）分別於民國98年8月17
    日8時55分許、98年8月5日14時24分許及98年7月8日7時45分
    許，分別於高雄縣大樹鄉台21線與九大路口、高雄縣大樹鄉
    台21線與九大路口、高雄縣大寮鄉○○路江山加油站前，因
    「駕車行經有燈光號誌管制之交岔路口闖紅燈」、「不遵守
    道路交通標線指示」之違規，經高雄縣警察局交通隊以高縣
    警交字第NJ0000000號、NJ0000000、NJ0000000掣單舉發，
    受處分人逾應到案日期後始提出申訴，經舉發單位查復，仍
    有不服，本所嗣於99年4月20日爰依道路交通處罰條例第53
    條第1項、第60條第2項第3款，以中監違字第裁60-NJ000000
    0號、60-NJ0000000、60-NJ0000000號裁決書分別處罰鍰新
    臺幣（下同）4,000元並記違規點數3點、4,000元並記違規
    點數3點及1,400元，逾期則依裁決書處罰主文規定裁處等語
    。
二、受處分人聲明異議意旨略以：受處分人之戶籍雖在臺中，但
    是98年5月至今，確實都在高雄工作，無人在戶籍地，所以
    均未收到舉發通知單，懇請鈞院能以最低罰金裁處云云。
三、按汽車駕駛人，行經有燈光號誌管制之交岔路口闖紅燈者，
    處1,800元以上5,400元以下罰鍰；又汽車駕駛人，駕駛汽車
    不遵守道路交通標誌、標線、號誌之指示，處900元以上180
    0元以下罰鍰，道路交通管理處罰條例第53條第1項、60條第
    2項第3款分別訂有明文。
四、次按處理違反道路交通管理事件，有關文書送達之程序，依
    行政程序法之規定，違反道路交通管理事件統一裁罰基準及
    處理細則第5條訂有明文。而行政程序法中對於文書送達，
    於應受送達人之住居所、事務所或營業所為之。但在行政機
    關辦公處所或他處會晤應受送達人時，得於會晤處所為之；
    於應送達處所不獲會晤應受送達人時，得將文書付與有辨別
    事理能力之同居人、受僱人或應送達處所之接收郵件人員；
    又送達不能依前2條規定為之者，得將文書寄存送達地之地
    方自治或警察機關，並作送達通知書2份，1份黏貼於應受送
    達人住居所、事務所、營業所或其就業處所門首，另1份交
    由鄰居轉交或置於該送達處所信箱或其他適當位置，以為送
    達。前項情形，由郵政機關為送達者，得將文書寄存於送達
    地之郵政機關。寄存機關自收受寄存文書之日起，應保存3
    個月，行政程序法第72條第1項、第73條第1項分別定有明文
    。
五、經查：
  (一)受處分人分別於98年8月17日8時55分許、98年8月5日14時24
    分許及98年7月8日7時45分許，分別於高雄縣大樹鄉台21線
    與九大路口、高雄縣大樹鄉台21線與九大路口、高雄縣大寮
    鄉○○路江山加油站前，因「駕車行經有燈光號誌管制之交
    岔路口闖紅燈」、「不遵守道路交通標線指示」違規等情，
    為高雄縣警察局交通隊逕行舉發，此有高雄縣警察局高警交
    字第NJ0000000號、NJ0000000、NJ0000000號舉發違反道路
    交通管理事件通知單及採證相片6張在卷可稽，是受處分上
    開違規行為，洵堪認定。
  (二)至受處分人以上開情詞置辯，惟本件如附表所示之舉發通知
    單嗣以郵務掛號之方式送達至受處分人戶籍地臺中市○○區
    ○○街13號3樓，因未會晤受處分人本人，亦無受領文書之
    同居人、受僱人或應送達處所之接收郵件人員，分別於附表
    所示之時間寄存於臺中大隆路郵局，送達人員並製作送達通
    知書兩份，1份粘貼於應受送達人上揭住所地門首，另1份置
    於受送達處所信箱或適當位置以為送達等情，有受處分人個
    人基本資料查詢結果、上開高雄縣政府警察局交通隊送達證
    書3份附卷可稽，揆諸上開說明，原舉發機關以寄存送達之
    方式，向受處分人為送達，核無違誤，是本件舉發通知單已
    合法送達，縱應受送達人實際上未領取郵件，仍不影響原已
    發生之送達效力，受處分人於聲明異議狀上所載之住所「高
    雄縣大寮鄉○○街144巷3號4樓」，揆諸道路交通安全規則
    第23條規定，汽車所有人地址如有變更，均應自行向公路監
    理機關辦理登記，是以受處分人如確未居住於設籍地，理應
    自行向公路監理機關為住所變更之登記，原處分機關以寄存
    送達之方式，向受處分人設籍地為送達，核無違誤，受處分
    人實際上是否居住於設籍地，尚不影響上舉發通知單已合法
    寄存送達之效力。
五、綜上所述，受處分人駕車行經有燈光號誌管制之交岔路口闖
    紅燈及不遵守道路交通標線之指示之違規行為，事證明確，
    原處分機關爰依道路交通管理處罰條例第53條第1項、第63
    條第1項第3款、第60條第2項第3款及違反道路交通管理事件
    統一裁罰基準表，分別裁處受處分人4,000元並記違規點數3
    點、4,000元並記違規點數3點、1,400元，並無違誤，是受
    處分人聲明異議為無理由，本院應以裁定駁回。
七、據上論斷，應依道路交通管理處罰條例第87條第2 項，道路
    交通案件處理辦法第19條，裁定如主文。
中    華    民    國    99    年    5     月    24    日
                      交通法庭  法  官  洪挺梧
以上正本證明與原本無異。
如不服本裁定，應於收受送達後5日內向本院提出抗告狀。（應
附繕本）
                                書記官  劉雅玲
中    華    民    國    99    年    5     月    24    日
附表
┌─┬──────┬──────┬───────┬──────┬──────┬─────────┬─────┐
│  │舉發機關    │違規時間    │              │ 舉發法條   │舉發通知單送│   裁決書字號     │ 裁罰主文 │
│編├──────┤   、       │違規事實      │（道路交通管│達日期及送達│  （中監違字）    │（新台幣）│
│號│違規單號    │違規地點    │              │理處罰條例）│方法        │                  │          │
│  │            │            │              │            │            │                  │          │
├─┼──────┼──────┼───────┼──────┼──────┼─────────┼─────┤
│1 │高雄縣警察局│98年8月17日8│駕車行經有燈光│第53條第1項 │98年10月8日 │第裁60-NJ0000000號│4,000 元，│
│  │交通隊      │時55分高雄縣│號誌管制之交岔│            │寄存臺中大隆│                  │並記違規點│
│  │            │大樹鄉○○○○○路口闖紅燈    │            │路郵局      │                  │數3 點    │
│  ├──────┤與九大路口  │              │            │            │                  │          │
│  │高縣警交字第│            │              │            │            │                  │          │
│  │NJ0000000號 │            │              │            │            │                  │          │
├─┼──────┼──────┼───────┼──────┼──────┼─────────┼─────┤
│2 │高雄縣警察局│98年8月5日14│駕車行經有燈光│第53條第1項 │98年10月8日 │第裁60-NJ0000000號│4,000 元，│
│  │交通隊      │時24分高雄縣│號誌管制之交岔│            │寄存臺中大隆│                  │並記違規點│
│  │            │大樹鄉○○○○○路口闖紅燈    │            │路郵局      │                  │數3點     │
│  ├──────┤與九大路口  │              │            │            │                  │          │
│  │高縣警交字第│            │              │            │            │                  │          │
│  │NJ0000000號 │            │              │            │            │                  │          │
├─┼──────┼──────┼───────┼──────┼──────┼─────────┼─────┤
│3 │高雄縣警察局│98年7月8日7 │不遵守道路交通│第60條第2項 │98年9月11日 │第裁60-NJ0000000號│1,200元   │
│  │交通隊      │時45分高雄縣│標線之指示    │第3款       │寄存臺中大隆│                  │          │
│  │            │大寮鄉○○路│              │            │路郵局      │                  │          │
│  ├──────┤江山加油站前│              │            │            │                  │          │
│  │高縣警交字第│            │              │            │            │                  │          │
│  │NJ0000000號 │            │              │            │            │                  │          │
└─┴──────┴──────┴───────┴──────┴──────┴─────────┴─────┘

司法院資訊處製作；財團法人民間司法改革基金會備份。
